臺灣桃園地方法院民事判決　　　　　　　　　　　　九十三年度訴字第一三二二號
　　原　　　告　丙○○○
　　被　　　告　中國農民銀行股份有限公司
　　法定代理人　乙○○
　　訴訟代理人　甲○○
右當事人間請求第三人異議之訴事件，於民國九十三年十一月十日辯論終結，本院判
決如左：
    主    文
原告之訴駁回。
訴訟費用由原告負擔。
    事    實
甲、原告方面：
一、聲明：貴院九十三年度執威字第一五四五０號被告與陳瑞祥、高智富間因債務假
    　　　扣押執行事件，就原告所有設定義務人高智富名下土地桃園縣復興鄉○○
      　　段第五六０、六００、一０一八、一０一九、一０五四、一０九二、一一
        　０五號等七筆土地所為之查封程序予以撤銷。訴訟費用由被告負擔。
二、陳述：原告於民國（下同）八十八年八月十三日購買訴外人高智富所有位於桃園
    　　　縣復興鄉○○段第五六０、六００、一０一八、一０一九、一０五四、一
      　　０九二、一一０五號等七筆土地，由於系爭土地無法過戶，因此由原告為
        　抵押權設定，以保權利。由於系爭土地確實已為原告所有，現今被告因清
          償債務事件，請求扣押執行高智富名下之財產，雖然系爭七筆土地登記為
          高智富所有，然實質上為原告所有，被告並無執行之權利，遂依強制執行
          法第十五條規定提起第三人異議之訴。
三、證據：提出土地使用同意書、原住民保留土地讓渡契約書影本各乙份為證物。
乙、被告方面：
一、聲明：如主文所示。
二、陳述：
（一）我們所進行之執行程序所查封財產，均屬於執行債務人高智富所有，固伊所執
      行之程序，並無任何瑕疵。
（二）既然系爭土地登記為執行債務人高智富所有，則原告起訴主張系爭土地為其所
      有，顯無理由，不實在。
丙、本院依職權調閱本院九十三年度執字第一五四五０號執行卷。
    理    由
一、本件原告起訴主張：被告於本院九十三年度執字第一五四五０號執行事件中，對
    於執行債務人高智富名下坐落於桃園縣復興鄉○○段第五六０、六００、一０一
    八、一０一九、一０五四、一０九二、一一０五號等七筆實施查封、拍賣，由於
    系爭土地雖登記為高智富所有，然實質上確係原告所有，故被告不得對系爭土地
    實施查封、拍賣，因此原告本於所有權人身分，提起第三人異議之訴。被告則以
    ：系爭土地依照土地登記謄本記載確實屬於執行債務人高智富所有，土地登記有
    絕對之效力，因此伊對於登記於執行債務人高智富名下之財產實施查封、拍賣，
    並無不妥，而原告並非所有權人，提起第三人異議之訴，顯無理由等語置辯。
二、經查：
（一）「依土地法所為之登記有絕對真實之公信力，縱使債務人之處分有無效之原因
      ，在債權人未提起塗銷登記之訴並得有勝訴之確定判決以前，其登記仍不失其
      效力．．．」（參照最高法院五十年台上九六號判例意旨）。本件原告起訴主
      張坐落桃園縣復興鄉○○段第五六０、六００、一０一八、一０一九、一０五
      四、一０九二、一一０五號等七筆為其所有，然依照土地登記謄本記載其所有
      權人為高富智，亦為兩造所不爭執，故原告主張系爭土地為其所有，不足採信
      。
（二）「按第三人就執行標的物有足以排除強制執行之權利者，得於強制執行程序終
      結前，向執行法院對債權人提起異議之訴。強制執行法第十五條定有明文。該
      條所謂就執行標的物有足以排除強制執行之權利者，係指對於執行標的物有所
      有權、典權、留置權、質權存在情形之一者而言。惟按「不動產物權，依法律
      行為而取得、設定、喪失及變更者，非經登記，不生效力。」「因繼承、強制
      執行、公用徵收或法院之判決，於登記前已取得不動產物權者，非經登記，不
      得處分其物權。」民法第七百五十八條、第七百五十九條定有明文。惟查民法
      第七百五十九條所謂因法院之判決，於登記前已取得不動產物權者，係指以該
      判決之宣告足生物權法上取得某不動產效果之力，恒有拘束第三人之必要，而
      對於當事人以外之一切第三人亦有效力者而言，惟形成判決始足當之，不包含
      其他判決在內。查本件原告起訴請求被告就系爭土地辦理所有權移轉登記勝訴
      確定，惟該判決性質上既非形成判決，故尚須原告根據該確定判決辦畢所有權
      移轉登記後，始能取得所有權，自難謂原告於該所有權移轉登記事件判決確定
      時，取得系爭土地之所有權。而本件原告雖於前開案件獲勝訴判決，惟迄未辦
      理所有權移轉登記，綜此，原告本於所有權，依據強制執法第十五條規定，請
      求排除被告等二人之強制執行，揆諸前開規定，即難認為有理由。」，可知原
      告起訴主張系爭土地為其所有，然查系爭土地確實登記為第三人高智富所有，
      固不論原告對於高智富有任何權利主張，然在變更登記之前，均屬於高智富所
      有，被告既然對於高智富有債權存在，則其本於債權人地位，對於屬於債務人
      高智富名下之財產實施查封拍賣，並無不妥之情事，而原告既非屬於系爭土地
      之所有權人，則本於所有權人之身分，依據強制執法第十五條規定，請求排除
      被告之強制執行，揆諸前開規定，即難認為有理由。
（三）綜上所述，原告本於所有權人身分，依據強制執行法第十五條規定，請求本院
      排除被告對於第三人高智富名下土地所進行之查封、拍賣程序撤銷，顯無理由
      ，應予駁回。
三、本案因事證已臻明確，兩造其於攻擊、防禦及所為之立證，與判決之結果不生任
    何影響，毋庸一一予以論述，併此敘明。
四、據上論結，原告之訴為無理由，依民事訴訟法第七十八條，判決如主文。
中　　　華　　　民　　　國　　九十三　　年　　 十一 　　月　　二十四　　日
                         　　　　　　臺灣桃園地方法院民事第三庭
                                         法      官  張益銘
右為正本係照原本作成。
如對本判決上訴，須於判決送達後廿日內向本院提出上訴狀。
中　　　華　　　民　　　國　　九十三　　年　　十一　　　月　　二十四　　日
                                         法院書記官  陳純姃
